【裁判字號】    98,上訴,2592
【裁判日期】    980831
【裁判案由】    毒品危害防制條例
【裁判全文】
臺灣高等法院刑事判決                98年度上訴字第2592號
上  訴  人
即  被  告  甲○○
選任辯護人  丁秋玉律師
上列上訴人因毒品危害防制條例案件，不服臺灣臺北地方法院98
年度訴字第429號，中華民國98年4月24日第一審判決（起訴案號
：臺灣臺北地方法院檢察署97年度偵字第8596號），提起上訴，
本院判決如下：
    主  文
上訴駁回。
    事  實
一、甲○○前於民國（下同）93年間，因違反毒品危害防制條例
    案件，經國防部北部地方軍事法院檢察署檢察官以93年度偵
    字第66號起訴，由國防部北部地方軍事法院以93年度信審字
    第199號判處有期徒刑1 年6月，嗣經提起上訴，由國防部高
    等軍事法院以93年度法仁判字第178號判處有期徒刑6月確定
    ，於94年4 月19日易科罰金執行完畢。詎甲○○猶不知悔改
    ，於97年間擔任「君悅酒店」（設臺北市中山區○○○路41
    0號5樓）之幹部，因該酒店客人乙○○前來消費時，屢次撥
    打甲○○所使用之0000000000號行動電話聯繫，表示欲購買
    第三級毒品Ｋ他命供己施用，甲○○明知Ｋ他命（Ketamine
    ）屬毒品危害防制條例第2條第2項第3 款所列之第三級毒品
    ，依法不得販賣，竟各別基於販賣第三級毒品Ｋ他命營利之
    意圖，分別以每包低於新台幣（下同）600 元之不詳代價，
    先向自稱「小蔣」之真實姓名年籍不詳之成年男子販入第三
    級毒品Ｋ他命1包後，再先後於97年2 月間之某日、同年3月
    間之某日及同年3月12日凌晨3時30分許，在前開酒店內，分
    別以600元之價格賣與乙○○施用。嗣乙○○於同年3月13日
    （原判決誤載為7 月13日）15時30分許，在臺北市○○區○
    ○路、松仁路口為警查獲其於97年3月12日凌晨3時30分許向
    甲○○購得施用後剩餘含第三級毒品Ｋ他命成分之白色粉末
    1包（檢體編號：X00000000號，驗餘含塑膠袋及標籤重0.62
    3 公克），由乙○○以電話聯繫甲○○佯稱欲再購買第三級
    毒品Ｋ他命而相約見面，為警循線於同日22時許，在臺北縣
    三重市○○○路48巷20號前，逮捕依約前來之甲○○（此部
    分事實未據起訴），並扣得含第三級毒品Ｋ他命成分之白色
    或無色透明結晶或結晶性粉末1包（檢體編號：X00000000號
    ，驗餘含塑膠袋及標籤重1.870公克），而查悉上情。
二、案經臺北市政府警察局信義分局報告臺灣臺北地方法院檢察
    署檢察官偵查起訴。
    理  由
壹、程序部分：
一、證人乙○○於警詢中之證述，得作為證據。
    按被告以外之人，於審判外之言詞或書面陳述，除法律有規
    定者外，不得作為證據，刑事訴訟法第159條第1項定有明文
    。而所謂法律有規定者，即包括同法第159條之1至之5 所規
    定傳聞證據具有證據能力之例外情形。其中第159條之1 第2
    項明定於偵查中向檢察官所為之陳述，「除顯有不可信之情
    況者外」，得為證據；第159條之2規定，於檢察事務官、司
    法警察官或司法警察調查中所為之陳述，如與審判中之陳述
    不符時，經比較結果，其先前之陳述，相對「具有較可信之
    特別情況」，且為證明犯罪事實存否所「必要」者，或於審
    判中有第159條之3所列死亡等原因而無法或拒絕陳述之各款
    情形之一，經證明其調查中所為陳述絕對「具有可信之特別
    情況」，且為證明犯罪事實之存否所「必要」者，亦例外賦
    與證據能力。是所謂「顯有不可信性」、「相對特別可信性
    」與「絕對特別可信性」，係指陳述是否出於供述者真意、
    有無違法取供情事之任意陳述信用性已否受確實保障而言，
    故應就偵查或警詢筆錄製作之原因、過程及其功能等加以觀
    察其信用性，據以判斷該傳聞證據是否無顯不可信或有特別
    可信之情況而例外具有證據能力，並非對其陳述內容之證明
    力如何加以論斷，二者之層次有別，不容混淆（最高法院95
    年度台上字第6489號判決意旨參照）。經查：依證人乙○○
    之筆錄記載（見偵查卷第13至18頁），形式上觀之就警詢筆
    錄製作之過程而言，並無不可信之瑕疵。又證人乙○○於偵
    查及原審中均仍為相同之陳述（見偵查卷第62至63頁、原審
    卷第96至99頁），足見證人乙○○前開於警詢中之陳述內容
    ，應係基於任意性所為無疑。況被告與證人乙○○均陳稱 2
    人並無糾紛或閒隙，乙○○警詢時實無挾怨報復、設詞誣陷
    被告或其他具有非任意性陳述之情形，縱認乙○○有供述毒
    品來源之利益關係，惟由被告既確係因乙○○去電表示欲再
    購買毒品Ｋ他命，而經警埋伏於交易地點查獲，並扣得第三
    級毒品Ｋ他命之客觀事實以觀，堪認其證述應非誣陷之詞，
    足證證人乙○○於警詢中陳述之任意性、信用性已獲確保，
    而具有較可信之特別情況，參以其所證涉及被告販賣毒品之
    事實，乃用以證明被告犯罪與否，對被告犯罪事實之存否具
    有必要性，揆之前開說明，在證明被告犯罪事實存否必要的
    情況下，從客觀上之環境或條件等觀察，證人乙○○之警詢
    陳述，已具有可信性之保證，因認證人乙○○於警詢筆錄有
    證據能力。是被告辯護人爭執證人乙○○於警詢時之證述，
    無證據能力云云，尚難憑採。
二、證人乙○○於偵查中結證之證述，得作為證據。
    現行刑事訴訟法對於詰問制度之設計，以同法第166 條以下
    規定之交互詰問為實踐，屬於人證調查證據程序之一環；與
    證據能力係指符合法律所規定之證據適格，而得成為證明犯
    罪事實存在與否之證據資格，性質上並非相同。偵查中檢察
    官為蒐集被告犯罪證據，訊問證人旨在確認被告嫌疑之有無
    及內容，與審判期日透過當事人之攻防，調查人證以認定事
    實之性質及目的，尚屬有別。偵查中訊問證人，法無明文必
    須傳喚被告使之得以在場，刑事訴訟法第184條第2項亦僅規
    定因發見真實之必要，得命證人與被告對質，是檢察官偵查
    中雖未命證人與被告對質，尚非違法。此項未經被告對質之
    被告以外之人於偵查中向檢察官所為之陳述，依刑事訴訟法
    第159條之1第2 項之規定，原則上屬於法律規定為有證據能
    力之傳聞證據，於例外顯有不可信之情況，始否定其得為證
    據，業如前述。現行刑事訴訟法關於行通常審判程序之案件
    ，為保障被告之反對詰問權，復對證人採交互詰問制度，其
    未經詰問者，僅屬未經合法調查之證據，並非無證據能力，
    而禁止證據之使用。此項詰問權之欠缺，非不得於審判中由
    被告行使以資補正，而完足為經合法調查之證據。倘被告於
    審判中捨棄對質、詰問權，自無不當剝奪被告對質、詰問權
    行使之可言（最高法院97年台上字第1069號判決意旨參照）
    。證人乙○○於偵查中之證述，係就自己親身經歷為陳述，
    並查無違法取證之情形，認應係出於其自由意志，且其於偵
    查中所述，業經合法具結擔保其陳述之真實性，並無不適宜
    作為證據之情形，且前開證人乙○○於偵查中之證述，雖未
    經被告詰問，然前開證人嗣於原審審理中已經原審法院以證
    人身分傳訊到庭，實行交互詰問，當足以保障被告對質、詰
    問權之行使，依前揭說明，證人乙○○於偵查中具結所為之
    證述，自得作為認定被告犯罪之證據。是被告辯護人徒謂證
    人乙○○之偵查筆錄，應無證據能力云云，顯無可採。
三、員警於被告租屋處電表上扣得之含第三級毒品Ｋ他命成分之
    白色或無色透明結晶或結晶性粉末1包（檢體編號：X000000
    00號，驗餘含塑膠袋及標籤重1.870 公克），得作為證據。
    按搜索，經受搜索人出於自願性同意者，得不使用搜索票。
    但執行人員應出示證件，並將其同意之意旨記載於筆錄，刑
    事訴訟法第131條之1定有明文。被告於原審審理時雖主張伊
    當時要求警方出事搜索票，當下遭警方毆打，搜索過程違法
    云云，惟訊據被告於原審中亦稱警方未強逼伊簽自願搜索同
    意書（見原審易字第2458號卷第25頁反面），且其於警詢中
    業已自承警方人員有出示證件，問伊願不願意接受盤查，伊
    有同意讓警方搜索，也有簽搜索同意書等語，並經原審勘驗
    被告警詢筆錄核實（見偵查卷第8頁、原審訴字第429號卷第
    16頁正反面），另質之證人即前往被告位於臺北縣三重市○
    ○○路48巷20號租屋處執行搜索之警員崔宛豪、童義宏、姚
    志和及吳思賢於原審審理時均到庭結證稱當時有表明是警察
    ，經被告同意後進入搜索，警方並無出手毆打被告等語（見
    原審易字第2458號卷第101頁、103頁、104頁反面、105頁反
    面），核與在場之證人乙○○於原審證述查獲過程如警方所
    言，當時沒有警察毆打被告等語相符（見原審易字第2458號
    卷第102 頁），被告復未能指出其他遭警方毆打之證明方法
    ，難認其上開主張為可採，是該扣案之第三級毒品Ｋ他命 1
    包，既經被告之同意進入其上開租屋處搜索而扣得，並有夜
    間自願搜索同意書、搜索扣押筆錄、扣押物品目錄表、扣押
    物收據及應扣押之物證明書各1紙及採證照片2紙附卷可參（
    見偵查卷第29至33頁、35頁、38頁），足見上開搜索、扣押
    程序並無不法，是該扣案之第三級毒品Ｋ他命1 包，自得作
    為證據。
四、末按被告以外之人於審判外之言詞或書面陳述，除法律有規
    定者外，不得作為證據；又被告以外之人於審判外之陳述，
    雖不符合同法第159條之1至第159條之4之規定，但經當事人
    於審判程序同意作為證據，法院審酌該言詞陳述或書面陳述
    作成時之情況，認為適當者，亦得為證據；又當事人、代理
    人或辯護人於法院調查證據時，知有第159條第1項不得為證
    據之情形，而未於言詞辯論終結前聲明異議者，視為有前項
    之同意，刑事訴訟法第159條第1項及第159條之5分別定有明
    文。查本判決下列所引用之其他供述證據資料之證據能力，
    當事人於本院準備程序及審判期日中均未予爭執，且迄至言
    詞辯論終結前亦未再聲明異議，本院審酌該等言詞陳述及書
    面陳述作成時之情況，並無不宜作為證據之情事，依刑事訴
    訟法第159條之5之規定，自得作為證據，附此敘明。
五、被告甲○○於警詢之自白，得作為證據。
  (一)按被告之自白，非出於強暴、脅迫、利誘、詐欺、疲勞訊問
    、違法羈押或其他不正之方法，且與事實相符者，得為證據
    ；被告陳述其自白係出於不正之方法者，應先於其他事證而
    為調查。該自白如係經檢察官提出者，法院應命檢察官就自
    白之出於自由意志，指出證明之方法，刑事訴訟法第156 條
    第1項、第3項分別定有明文。又訊問被告，應全程連續錄音
    ；必要時，並應全程連續錄影。但有急迫情況且經記明筆錄
    者，不在此限。筆錄內所載之被告陳述與錄音或錄影之內容
    不符者，除有前項但書情形外，其不符之部分，不得作為證
    據，且於司法警察官或司法警察詢問犯罪嫌疑人時準用之，
    同法第100條之1第1項、第2項、第100條之2亦分別有明文。
    故司法警察（官）詢問犯罪嫌疑人時，原則上應連續錄音或
    錄影，並依犯罪嫌疑人所為之任意性陳述而為警詢筆錄之如
    實記載，用以確保詢問時被告供述之任意性及筆錄記載正確
    性，非指司法警察（官）於詢問犯罪嫌疑人並製作筆錄之外
    之時間亦應錄音或錄影，亦非指筆錄問答之製作應於詢問過
    程中開始並結束。
  (二)被告及其選任辯護人雖爭執被告於警詢中之陳述係警方事先
    擬好文字內容要伊照唸，要陳述警方想要的答案才可以，如
    果有不合警方的意思，錄音就會中斷，重新再錄，故非伊原
    本要表達的口供，當時伊心想離開，若不照念則無法離開云
    云，然查，被告警詢之錄音帶經檢察事務官勘驗結果，並未
    發現有何違法取供情事，有檢察事務官97年5 月16日勘驗筆
    錄在卷可稽（見偵查卷第80至86頁），嗣經原審當庭播放被
    告警詢錄音帶進行勘驗結果，製作警詢筆錄之時間自97 年3
    月14日4時37分起至同日5 時25分止，由警員1人進行詢問，
    另1人利用電腦繕打筆錄，被告確有陳述伊先後3次在臺北市
    ○○○路「錢櫃KTV」內，以600元之代價，向「小蔣」購入
    第三級毒品K他命1包後，再分別以相同之價格，在君悅酒店
    內賣轉與乙○○施用，每次乙○○均撥打其使用0000000000
    號行動電話聯繫相約見面交易，96年3 月13日22時許，乙○
    ○要向伊購買第三級毒品Ｋ他命，相約在臺北縣三重市○○
    ○路48巷見面，接著警方出現將伊逮捕，伊有同意警方在其
    租屋處搜索，並在電表上發現1 包Ｋ他命，警方查獲過程中
    沒有違失行為，伊沒有受到警方暴力、脅迫、利誘及其他不
    正當之方式等語，勘驗過程中未發現明顯錄音中斷之情形，
    警員詢問語氣亦未發現有以強暴、脅迫等不正方式進行詢問
    情事，被告回答問題時亦口氣平和、語調平順，並非答非所
    問，或明顯意識不清以致於影響陳述之狀況，且警員詢問過
    程中，部分段落有出現打字聲音，無明顯跡象顯示係詢問前
    事先已製作繕打後，始由被告照唸之情形，有原審98年4月7
    日勘驗筆錄在卷可按（見原審訴字第429 號卷第12至22頁）
    。再參照被告及證人乙○○警詢筆錄之記載，可知被告之警
    詢筆錄係由進行詢問及繕打之警員整理、節錄被告陳述之內
    容要旨，以口頭向被告確認後，經整理而繕打為筆錄記載之
    文字內容，又有關警員詢問之際，引用證人乙○○警詢陳述
    內容為題而詢問被告時，確有將乙○○筆錄記載之文字以電
    腦文書處理剪貼至被告筆錄內之情形，然被告警詢筆錄之記
    載，均未逸脫被告陳述之要旨，亦未有被告未曾陳述之內容
    而由警員擅自繕打記載筆錄之情形。從而，被告於警詢時之
    陳述，既經全程連續錄音，且筆錄內所載之被告陳述與錄音
    之內容相符，亦非出於強暴、脅迫、利誘、詐欺、疲勞訊問
    、違法羈押或其他不正之方法，自得為證據。
貳、實體方面：
一、訊據上訴人即被告甲○○固於警詢中坦認其分別於前揭時、
    地，先後3次在臺北市○○○路「錢櫃KTV」內，以600 元之
    代價，向「小蔣」購入第三級毒品Ｋ他命1 包後，再分別以
    相同之價格，在君悅酒店內轉賣與乙○○施用，每次乙○○
    均撥打其使用00 00000000號行動電話聯繫見面交易，96年3
    月13日22時許乙○○要向伊買第三級毒品Ｋ他命，相約在臺
    北縣三重市○○○路48巷見面，為警埋伏逮捕之事實，惟嗣
    即否認有何販賣第三級毒品Ｋ他命之犯行，辯稱：伊無提供
    第三級毒品Ｋ他命與乙○○，乙○○曾拜託伊幫忙調，但沒
    有調到，且毒品並非在伊身上查獲，而是在租屋之公共設施
    走廊上電表上查得，伊並無販賣毒品云云。
二、惟查：
  (一)被告於前揭時、地，先後3 次在臺北市○○○路「錢櫃KTV」
    內，向「小蔣」購入第三級毒品Ｋ他命1包後，再分別以600
    元之價格，在君悅酒店內賣轉與乙○○施用之事實，業據其
    於警詢時供稱：「乙○○最後一次向我購買是於97年3 月12
    日凌晨3時30分許，在林森北路410號5 樓的君悅酒店內向我
    購買，他總共向我購買3次，前2次購買的時間我忘了，他如
    果有來我上班的君悅酒店就會打我手機向我購買，但我都是
    他向我要求購買，我才向小蔣調貨，他分別以600 元之價格
    向我購買Ｋ他命1小包3次，他向我購買的3次都是以600元成
    交，而我是轉賣小蔣的Ｋ他命給他，前後3次3小包共計1,80
    0元。」等語不諱（見偵查卷第9頁），核與證人乙○○於警
    詢中證稱：「我是向小鍾（指被告）於97年3月12日凌晨3時
    30分許，在林森北路410號5樓的君悅酒店內向他購買，這是
    我第3次向他購買，我如果有去君悅酒店就會打他手機〈000
    0000000〉向他購買，我今遭查獲之Ｋ他命是以600元之價格
    向他購買1小包，詳細重量我不知道，我總共向他購買3次Ｋ
    他命，重量我都不知道，每次都是以600元向他購買1小包Ｋ
    他命，前後向他購買總計1,800 元的Ｋ他命。」，於偵查中
    結證稱：「經警查獲持有之Ｋ他命是向被告購買。」、「跟
    被告拿過2、3次，時間分別在97年的2月、3月，地點都在林
    森北路上的君悅酒店。」、「向被告拿取Ｋ他命之價錢1 包
    600元。」等語（見偵查卷第62頁），再於原審中證稱：這3
    次都是被告在酒店直接把Ｋ他命拿給伊，伊有付錢給他等語
    相符（見原審易字第2458號卷第96頁反面、99頁），且證人
    乙○○於97年3 月13日15時30分許，在臺北市○○區○○路
    、松仁路口為警查獲其於97年3月12日凌晨3時30分許向甲○
    ○購得施用後剩餘之第三級毒品Ｋ他命1包（檢體編號：X00
    000000號，驗餘含塑膠袋及標籤重0.623 公克）一情，亦據
    證人乙○○所是認（見原審易字第2458號卷第98頁），並有
    搜索扣押筆錄暨扣押物品目錄表、97年度藍保管字第885 號
    扣押物品清單及行政院衛生署管制藥品管理局97年4 月21日
    管檢字第0970003801號鑑定書各1 紙附卷可證（見偵查卷第
    39至43頁、68頁、71頁），足見被告確有於前揭時、地交付
    第三級毒品Ｋ他命與乙○○無訛。
  (二)被告事後雖翻異前詞，改稱：伊無提供第三級毒品Ｋ他命與
    乙○○，乙○○曾拜託伊幫忙調，但沒有調到云云，惟乙○
    ○於前揭時、地為警查獲其於97年3月12日凌晨3時30分許向
    甲○○購得施用後剩餘含第三級毒品Ｋ他命1 包後，於警詢
    中供稱其持有之第三級毒品Ｋ他命係向被告購買，遂由其以
    欲再向被告購買第三級毒品Ｋ他命為由，撥打被告使用之00
    00000000號行動電話聯繫，約定交易之時、地後，為警循線
    在臺北縣三重市○○○路48巷20號前，逮捕前來交易之被告
    ，並經被告之同意後進行搜索，在被告上開租屋處電表上方
    扣得第三級毒品Ｋ他命1包（檢體編號：X00000000號，驗餘
    含塑膠袋及標籤重1.870 公克）等情，業經證人乙○○於警
    詢及原院證述綦詳（見偵查卷第13至17頁、原審易字第2458
    號卷第96至99頁），核與查獲本件之警員崔宛豪、童義宏、
    姚志河及吳思賢等人於原審證述之情節一致（見原審易字第
    2458號卷第99頁反面至103 頁），復有前揭扣押物品目錄表
    、扣押物品清單及行政院衛生署管制藥品管理局鑑定書各 1
    紙在卷可參，而被告及證人乙○○均陳稱其2 人並無怨隙糾
    紛等語（見偵查卷第9 頁、原審易字第2458號卷96頁反面）
    ，益證證人乙○○為警查獲後，係基於其確曾於前揭時、地
    ，3 次向被告購買第三級毒品之事實，而主動供出其毒品購
    買之來源，應非出於故意誣陷被告之動機，是其前開證述於
    前揭時、地，3 次向被告購買第三級毒品Ｋ他命等語，堪以
    採信。
  (三)證人乙○○雖證稱被告向伊表示他跟人家拿多少就賣伊多少
    ，至於實情如何，伊不清楚等語（見偵查卷第63頁）；被告
    亦辯稱伊跟小蔣也是1包買600元，再轉賣給乙○○，伊沒想
    要賺過乙○○的錢云云，而否認從中獲利，故無從查悉其獲
    得多少利益。然販賣毒品因係違法行為，非可公然為之，亦
    無公定價格，容易分裝並增減份量，而每次買賣之價量，可
    能隨時依雙方關係深淺、資力、需求量及對行情之認知、來
    源是否充裕、查緝是否嚴緊、購買者被查獲時供述購買對象
    之可能風險之評估等，而異其標準，非可一概而論，從而販
    賣之利得，除行為人就販賣之價量俱臻明確供述外，委難察
    得實情，然販賣之人從價差或量差中牟利之方式雖異，其意
    圖營利之販賣行為則同一，復衡以近年來毒品之濫用，危害
    國民健康與社會安定日益嚴重，治安機關對於販賣毒品之犯
    罪行為，無不嚴加查緝，已使毒品不易取得且物稀價昂，衡
    情販毒者豈有甘冒被取締移送法辦判處重刑之危險而以原價
    轉讓毒品之理，是其販入之價格必較其出售之價格為低，而
    有從中賺取買賣價差牟利之意圖及事實，應屬合理認定（最
    高法院98年度台上字第1424號判決意旨參照）。衡諸常情，
    被告應無可能甘冒遭查緝之風險，無利益而為乙○○代購毒
    品，乙○○亦無故意誣陷被告或故意隱瞞委託被告代購毒品
    之事之理，至前揭乙○○所證被告向其表示並無獲利之情，
    或為銷售技巧，且實情如何亦無從證實，尚不足遽為有利被
    告之認定，故被告辯稱並無獲利，僅係幫乙○○調貨云云，
    顯係事後飾卸之詞，委不足採。
  (四)另被告辯以：證人乙○○所採尿液，係被檢驗出吸食第二級
    毒品，而非吸食第三級毒品Ｋ他命，足證證人乙○○所述向
    被告購買Ｋ他命乙節，並非真實云云，然證人乙○○所採尿
    液經鑑驗結果雖係呈第二級毒品MDMA、MDA 陽性反應，然亦
    同時呈現有NorKetamine（第三級毒品Ketamine 之代謝物）
    陽性反應，此有台灣尖端先進生技醫藥股份有限公司97年 3
    月21日報告序號信義-3號之濫用藥物檢驗報告2 紙在卷可憑
    （見偵查卷第25、26頁），被告徒以證人乙○○尿液檢驗係
    呈第二級毒品陽性反應為據，爭執證人乙○○並未吸用第三
    級毒品Ｋ他命，進而推論被告並無販賣第三級毒品之犯行，
    顯屬無稽，亦難據信。又被告再辯稱：扣案毒品係在租屋處
    公共走廊上之電錶上查獲云云，惟該扣案毒品確係被告所預
    藏，已據被告於警詢中是認明確在卷（見偵查卷第8 頁），
    被告嗣後空言否認，亦無可採。
  (五)至被告雖聲請再傳喚證人乙○○到庭，欲證明被告係受託幫
    忙調貨，並無販賣毒品之情，惟證人乙○○於原審中已明確
    供述其確係向被告購買Ｋ他命3 次，為警查獲後，嗣再向被
    告表明欲向之購買Ｋ他命，被告乃於交易地點為埋伏員警查
    獲等情，則被告販賣第三級毒品Ｋ他命之事證已明，被告前
    開聲請核無調查之必要，附此敘明。綜上，本件被告販賣第
    三級毒品Ｋ他命之犯行，堪以認定，自應依法論科。
三、查Ｋ他命屬毒品危害防制條例第2條第2項第3 款所列之第三
    級毒品，依法不得販賣。故核被告所為，係犯毒品危害防制
    條例第4條第3項之販賣第三級毒品罪。檢察官起訴意旨雖認
    被告係轉讓第三級毒品Ｋ他命與乙○○，然被告基於營利之
    意思，而販賣該毒品與乙○○之事實，既經認定，惟其基本
    社會事實相同，且經原審及本院於審判期日踐行告知義務，
    並由檢辯雙方依法辯論，爰依刑事訴訟法第300 條之規定，
    變更檢察官所引應適用之法條。被告先後3 次犯行，犯意係
    屬各別，應予分論併罰。被告有事實欄所載之前案紀錄及執
    行資料，有本院被告前案紀錄表1 紙在卷可佐，其受徒刑之
    執行完畢後，5 年以內故意再犯本件有期徒刑以上之罪，為
    累犯，俱應依刑法第47條第1項之規定加重其刑。
四、原審以被告犯行事證明確，依毒品危害防制條例第4條第3項
    ，刑法第47條第1 項之規定，審酌被告否認犯行，態度非佳
    ，未見悔意，其3次販賣與乙○○之第三級毒品K他命數量非
    鉅，再參酌其犯罪之動機、目的、手段、對於社會治安所生
    危害等一切情狀，就被告前開3 次販賣毒品之犯行，分別量
    處有期徒刑5年6月，並定其應執行之刑為有期徒刑12年，以
    示懲儆。又扣案之門號0000000000號SIM卡1枚，係被告所有
    供販賣毒品犯罪所用之物，經應依毒品危害防制條例第19條
    第1 項規定沒收之，另被告販賣第三級品Ｋ他命所得共計1,
    800 元雖未扣案，仍應依上開規定沒收之，如全部或一部不
    能沒收時，以其財產抵償之，並敘明扣案之含第三級毒品Ｋ
    他命成分之白色粉末1包（檢體編號：X00000000號，驗餘含
    塑膠袋及標籤重0.623公克），係被告於97年3月12日凌晨 3
    時30分許，賣與乙○○之毒品，屬乙○○所有；另扣案含第
    三級毒品K他命成分之白色或無色透明結晶或結晶性粉末1包
    （檢體編號：X00000000號，驗餘含塑膠袋及標籤重1.870公
    克），係乙○○於97年3 月13日15時30分許為警查獲後，以
    電話聯繫甲○○佯稱欲再購買第三級毒品Ｋ他命相約見面，
    為警循線逮捕依約前來之被告而扣得，該部分之事實未據檢
    察官起訴，核與本件被告之犯行無關，而均不予宣告沒收之
    理由，經核其認事用法、證據取捨，均無不合，量刑尚稱妥
    適。
五、被告上訴意旨雖否認犯行，辯護人亦為被告辯護稱：被告於
    94年受軍事審判之行為，應有修正前刑法第49條不適用累犯
    規定之適用，原審未依新舊法比較為有利於行為人之適用，
    顯違背法令，且原審量刑過重，未審酌刑法第59條規定酌減
    其刑，亦有未符罪刑相當性原則云云，然被告仍執陳詞，上
    訴否認犯行，為無理由。又刑法第2條第1項所定新舊法律比
    較適用之規定，以行為後法律有變更者，適有其適用，而本
    件被告前開犯行係於97年2 、3月間所犯，已於95年7 月1日
    刑法第49條規定修正施行之後，被告前開所受軍事審判之行
    為是否成立累犯，自應逕行依修正後刑法第49條規定定之，
    而無再依刑法第2 條為新舊法比較適用之餘地。再量刑是法
    院的職權，本院經斟酌再三仍認原審之量刑妥適，並無違反
    罪刑相當之原則，辯護人指摘原審量刑過重云云，亦無足採
    。另刑法第59條之酌量減輕其刑，必於犯罪之情狀，在客觀
    上顯足以引起一般同情，認為予以宣告法定最低度刑期，猶
    嫌過重者，始有其適用。本件被告甲○○明知Ｋ他命屬第三
    級毒品，依法不得販賣，仍販賣予乙○○牟利達3 次之多，
    雖販賣所得金額、扣案毒品數量非鉅，然被告前開行為已對
    他人身心健康及整體社會秩序造成危害甚鉅，所生實害難謂
    輕微，惡性重大，衡情難認有何顯可堪憫恕之情狀，又無其
    他事證可資證明，被告另有特殊之原因與環境，在客觀上足
    以引起一般同情，認為即予宣告法定最低度刑期猶嫌過重之
    情事，自不得據為援引刑法第59條酌量減輕其刑，被告辯護
    人前開辯護，均屬無據。綜上，被告之上訴為無理由，應予
    駁回。
據上論斷，應依刑事訴訟法第368條，判決如主文。
本案經檢察官劉惟宗到庭執行職務。
中    華    民    國    98    年    8     月    31    日
                  刑事第十庭    審判長法  官 楊炳禎
                                      法  官 陳春秋
                                      法  官 李春地
以上正本證明與原本無異。
如不服本判決，應於收受送達後10日內向本院提出上訴書狀，其
未敘述上訴之理由者並得於提起上訴後10日內向本院補提理由書
（均須按他造當事人之人數附繕本）「切勿逕送上級法院」。
                                      書記官 蘇秋
中    華    民    國    98    年    8     月    31    日
附錄法條：
毒品危害防制條例第4條第3項
製造、運輸、販賣第三級毒品者，處5 年以上有期徒刑，得併科
新臺幣7百萬元以下罰金。


司法院資訊處製作；財團法人民間司法改革基金會備份。
